【裁判字號】    97,簡上,2
【裁判日期】    970131
【裁判案由】    違反商標法
【裁判全文】
臺灣彰化地方法院刑事判決               97年度簡上字第2號
公  訴  人  臺灣彰化地方法院檢察署檢察官
上  訴  人
即  被  告  乙○○
上列上訴人即被告因違反商標法案件，不服本院北斗簡易庭九十
六年度斗簡字第五六九號，中華民國九十六年十一月六日第一審
簡易判決（九十六年度偵字第六八００號），提起上訴，本院管
轄之第二審合議庭判決如下：
    主  文
上訴駁回。
乙○○緩刑貳年。
    事實及理由
一、本案經本院審理結果，認第一審判決認事用法及量刑均無不
    當，應予維持，並引用第一審判決書記載，事實、證據及理
    由（如附件）。
二、上訴人即被告上訴意旨略以：被告已與告訴人達成民事和解
    ，並已取得告訴人之諒解，有和解書一紙可稽，另被告前無
    任何前科，素行良好，犯後深感悔悟，亦於偵審中坦承犯行
    ，原審未及考量被告已與告訴人達成和解，且量刑亦嫌過重
    ，爰請求撤銷原審判決，另為較輕刑度之判決，以使被告有
    自新之機會等語。
三、經查：乙○○明知「態度」商標圖樣為朱韻光向經濟部智慧
    財產局申請註冊登記並經核准取得指定使用於運動服等商品
    之商標專用權，現仍於商標專用期間內，且明知「龍海公司
    」所銷售之印有「態度」商標圖樣之Ｔ恤係未得商標權利人
    朱韻光之同意，於同一商品，使用相同之上開註冊商標仿冒
    商品，仍自民國（下同）九十六年三、四月中旬向「龍海公
    司」進貨後，基於販賣仿冒商品之單一、延續犯意，陳列在
    其所經營址設彰化縣彰化市○○街一二五、一二七、一二九
    號「ＡＤＤ流行服飾店」內，以每件商品新臺幣（下同）一
    百九十元至二百九十元不等之價格，多次販賣予不特定之顧
    客牟利。迄九十六年七月六日十三時三十許，為警於「ＡＤ
    Ｄ流行服飾店」搜索查獲，並當場扣得上開尚未售出之仿冒
    Ｔ恤十七件等事實，業據被告於警詢、偵訊中及本院審理時
    供承不諱，核與證人即告訴代理人八號分機國際有限公司人
    員甲○○於警訊中之指述情節相符，此外，復有中華民國商
    標註冊證、經濟部智慧財產局商標核准審定書、八號分機國
    際有限公司出具鑑定書、上開扣案商品照片、扣押物品目錄
    表及扣案仿冒Ｔ恤十七件等物可資佐證。本件犯罪事證明確
    ，被告犯行堪以認定。原審認定之事實、其所憑之證據及認
    定之理由，業據原審引用聲請簡易判決處刑書記載明確，又
    被告於本院第二審亦坦白承認，被告之犯行洵堪認定，原審
    參酌其犯罪情節，判處本件罪刑，核無違誤或不當之處，上
    訴人之請求徒以原審判決量刑過重而提起上訴，為無理由，
    應予駁回。又被告前未曾因故意犯罪受有期徒刑以上刑之宣
    告之事實，此有台灣高等法院被告前案紀錄表可按，且其已
    與告訴人達成民事和解，此有和解書一份在卷可稽，被告經
    此次科刑之宣告，當知警惕，信無再犯之虞，本院認本件所
    宣告之刑，以暫不執行為適當，併宣告緩刑二年。
據上論斷，應依刑事訴訟法第四百五十五條之一第一項、第三項
、第三百六十四條、第三百七十三條、第三百六十八條，刑法第
七十四條第一項第一款，判決如主文。
本案經檢察官曾文鐘到庭執行職務。
中    華    民    國    97    年     1    月    31    日
                  刑事第一庭    審判長法  官  葉榮郎
                                      法  官  郭麗萍
                                      法  官  胡宜如
以上正本證明與原本無異。
本件不得上訴。
中    華    民    國    97    年    1     月    31    日
                                      書記官  吳金良


司法院資訊處製作；財團法人民間司法改革基金會備份。
